臺灣士林地方法院刑事判決
111年度審交易緝字第3號
公  訴  人  臺灣士林地方法院檢察署檢察官張聰耀
被      告  鄭明瑞

　　　　　　　　　　　
上列被告因公共危險案件，經檢察官提起公訴（106 年度偵字第
9026號），被告在本院準備程序中就被訴事實為有罪之陳述，經
本院獨任法官裁定改依簡式審判程序審理後，茲判決如下：
    主  文
鄭明瑞駕駛動力交通工具而吐氣所含酒精濃度達每公升零點二五
毫克以上，處有期徒刑陸月，併科罰金新臺幣參萬元，有期徒刑
如易科罰金，罰金如易服勞役，均以新臺幣壹仟元折算壹日。
    事實及理由
一、本件犯罪事實及證據，除補充被告鄭明瑞於本院準備程序及
    審理時之自白做為證據外，其餘均引用附件起訴書之記載。
二、被告行為後，刑法第185 條之3 第1 項業經立法院修正，將
    原先之處罰，自「二年以下有期徒刑，得併科二十萬元以下
    罰金」，提高為「三年以下有期徒刑，得併科三十萬元以下
    罰金」，並經總統於民國111 年1 月28日公布，同年1 月30
    日起施行，經比較前開新舊法結果，顯以舊法規定對被告較
    為有利，依刑法第2 條第1 項前段規定，本件應適用舊法規
    定處罰。
三、核被告所為，係犯修正前刑法第185 條之3 第1 項第1 款之
    駕駛動力交通工具而吐氣所含酒精濃度達每公升零點二五毫
    克以上罪。檢察官已在起訴書內具體記載被告前曾因公共危
    險案件，遭法院各判處有期徒刑4 月、5 月確定，並分別於
    104 年5 月11日、105 年3 月18日執行完畢之前科事實，理
    由中並引用臺灣士林地方檢察署刑案資料查註紀錄表為證，
    請求依累犯規定酌量加重其刑（最高法院刑事大法庭110 年
    度台上大字第5660號裁定意旨參照），上情經核屬實，被告
    對此亦不爭執（審交易緝卷第29頁），準此，被告於上開案
    件之有期徒刑執行完畢後，5 年內故意再犯本件有期徒刑以
    上刑之罪，依刑法第47條第1 項規定，應為累犯，本院考量
    其先前即係因酒醉駕車，遭法院判處上述罪刑並執行完畢，
    隨後又再犯相同之本案犯行，顯見前次刑罰，對之並未產生
    預期之威嚇、教化效果，即便因此加重其刑，罪刑之間仍屬
    相當，參酌司法院大法官會議釋字第775 號解釋意旨，爰依
    刑法第47條第1 項規定加重其刑；累犯僅屬刑之一般加重事
    由，並無須在主文中特別記載，附此敘明。爰審酌：（一）
    酒後駕車所以危險，係因酒精作用，削弱駕駛人之反應與操
    控能力，間接提高交通事故發生之可能性，又因動力交通工
    具之速度高與機械化，致使交通事故不發生則已，一旦肇事
    ，往往非死即傷，被害人且多為無辜之其他用路人，有鑑於
    此，為維持整體之交通秩序，保護正當用路人起見，故犯本
    罪者，自不宜輕縱；（二）被告前曾3 度因酒醉駕車之公共
    危險案件，分別由臺灣新北地方法院以103 年度交簡字第74
    09號、104 年度交簡字第3917號、106 年度審交簡字第85號
    等判決分別判處罪刑確定，有臺灣高等法院被告前案紀錄表
    在卷可考，猶未能記取教訓，漠視相關法令，再次酒後駕車
    上路，置己身及其他用路人之生命、身體、財產安全於不顧
    ，並危及整體之道路交通秩序，足認其法紀觀念薄弱，再犯
    率高；（三）被告此次酒後騎乘機車上路，測得之酒測值高
    達每公升0.65毫克，猶幸並未肇事釀成傷亡；（四）被告犯
    後尚知坦承犯行，其犯後態度；（五）檢察官與被告之求刑
    ；（六）被告之年齡智識、社會經驗、家庭經濟與生活狀況
    及其他一切情狀，量處如主文所示之刑，並各諭知有期徒刑
    易科罰金、罰金易服勞役之折算標準，以示懲儆。
四、適用法條：
    刑事訴訟法第273 條之1 第1 項、第299 條第1 項前段、第
    310 條之2 、第454 條，修正前刑法第185 條之3 第1 項第
    1 款，刑法第2 條第1 項前段、第47條第1 項、第41條第1 
     項前段、第42條第3 項前段，刑法施行法第1 條之1 第1  
    項。
五、上訴曉示：
　　如不服本判決應於收受送達後20日內向本院提出上訴書狀，
    並應敘述具體理由。其未敘述上訴理由者，應於上訴期間屆
    滿後20日內向本院補提理由書 (均須按他造當事人之人數附
    繕本 )，「切勿逕送上級法院」。　
本案經檢察官張尹敏到庭執行職務。　
中　　華　　民　　國　 111  　年　　8 　　月　　22　　日
                  刑事第九庭法  官  陳彥宏  
以上正本證明與原本無異。
因疫情而遲誤不變期間，得向法院聲請回復原狀。
                            書記官  李文瑜   
中　　華　　民　　國　　11　　年　　8 　　月　　22　　日
附錄本案論罪科刑法條：
修正前刑法第185條之3
駕駛動力交通工具而有下列情形之一者，處二年以下有期徒刑，
得併科二十萬元以下罰金：
一、吐氣所含酒精濃度達每公升零點二五毫克或血液中酒精濃度
    達百分之零點零五以上。
二、有前款以外之其他情事足認服用酒類或其他相類之物，致不
    能安全駕駛。
三、服用毒品、麻醉藥品或其他相類之物，致不能安全駕駛。
因而致人於死者，處三年以上十年以下有期徒刑；致重傷者，處
一年以上七年以下有期徒刑。
曾犯本條或陸海空軍刑法第五十四條之罪，經有罪判決確定或經
緩起訴處分確定，於五年內再犯第一項之罪因而致人於死者，處
無期徒刑或五年以上有期徒刑；致重傷者，處三年以上十年以下
有期徒刑。